# 存货转投资性房地产现流表的问题

提问人：路七七 时间：2013-03-22 17:40:34
陈老师：请教一个现流表的问题如果一个房地产开发企业开发的房屋进入存货，发生的现流在主表上也反映为经营性流出，但次年开发完成后，该房地产转为了投资性房地产和固定资产，那是不是购建资产支付的现流是不是在以前报表上就少反映了呢？在这种情况下的现流附表应该如何反映呢？例如：期初存货 5 ，期末 0 ，当期 5 全部转到了固定资产或投资性房地产，那附表上存货的增减就是否应该表现为期初5-期末0-转入到资产数 5 ，是否正确呢？另外，如果存货中有资本利息化影响，那附表上存货增减的公式是否应该是期初存货-期末存货+当期资本化利息呢？如果用（期初存货-期初资本化利息）-（期末存货-期末资本化利息），我觉得这个公式不是很正确呢？谢谢陈老师

回答人：chenyiwei
1 、如果当初相关现金支出发生时，管理层的意图确实是将其开发完成后出售（作为存货），则当初现金流量作为经营性现金流出本身并无问题。后续因持有意图改变导致调整到固定资产或者投资性房地产，是另一项不涉及现金的交易，所以不存在“购建资产支付的现流是不是在以前报表上就少反映了”的问题。 2 、存货转为固定资产或投资性房地产导致的存货减少金额，不能计入现金流量表附表的“存货的减少（减增加）”项目中。 3 、利息的现金流属于筹资活动，所以在计算补充资料的“存货的减少（减增加）”项目的金额时，应剔除资本化利息增减变动的影响。